臺灣高雄地方法院刑事判決　　　　　　　96年度易字第3711號
公　訴　人　臺灣高雄地方法院檢察署檢察官
被　　　告　乙○○
上列被告因竊盜案件，經檢察官聲請以簡易判決處刑（96年度偵
字第21717 號），本院認不應以簡易判決處刑（96年度簡字第
6046號），乃簽准改依通常程序審理，因被告就被訴事實為有罪
之陳述，本院聽取當事人之意見後，合議裁定改依簡式審判程序
審理，判決如下：
    主  文
乙○○犯竊盜罪伍罪，累犯，各處拘役貳拾日，如易科罰金，以
新臺幣壹仟元折算壹日；又犯攜帶兇器竊盜罪，累犯，處有期徒
刑柒月。拘役部分應執行拘役玖拾日，如易科罰金，以新臺幣壹
仟元折算壹日。
    事  實
一、乙○○前因竊盜案件，經法院判處有期徒刑3 月確定，甫於
    民國96年2 月14日易科罰金執行完畢。猶不知悔改，意圖為
    自己不法之所有，於96年6 、7 月間，分別5 次前往高雄市
    左營區○○○路270 號「三商行股份有限公司左營分公司」
    （下稱三商百貨）內，趁店員不注意之際，徒手竊取貨架上
    陳列販售如附表所示之服飾及手提袋等物品，得手後將竊得
    物品藏置於隨身攜帶之手提包內未結帳即離開三商百貨。復
    意圖為自己不法之所有，再於同年7 月25日19時15分許，在
    三商百貨店門外拾獲客觀上足以對人之生命、身體具有危險
    性之尖嘴鉗1 把，乃攜帶該尖嘴鉗再度進入上開百貨公司，
    徒手竊得置物架上女用手提袋1 個、上衣1 件（價值分別為
    新臺幣《下同》300 元、500 元）得手後，將該等商品上之
    防竊標籤以尖嘴鉗剪下丟棄，正欲離去之際，經該百貨公司
    店長甲○○發現後而報警處理，嗣警據報到場，當場查獲乙
    ○○所竊得之手提袋1 個、上衣1 件及其所持有之尖嘴鉗1
    把，並經乙○○帶同警方前往其位於高雄市○○區○○街63
    號4 樓住處搜索，起出如附表所示竊得物品，而悉上情。
二、案經三商行股份有限公司左營分公司訴由高雄市政府警察局
    左營分局移送臺灣高雄地方法院檢察署檢察官偵查後聲請簡
    易判決處刑。
    理  由
一、上揭犯罪事實，業據被告乙○○於警、偵訊、本院審理中坦
    承不諱，核與證人即告訴代理人甲○○指訴情節相符，復有
    扣押筆錄、扣押物品目錄表、贓物認領保管單各2 份、失竊
    物品照片7 張在卷可憑，綜上所述，本案事證明確，被告犯
    行，堪以認定。
二、按刑法第321 條第1 項第3 款之攜帶兇器竊盜罪，係以行為
    人攜帶兇器竊盜為其加重條件，此所謂兇器，其種類並無限
    制，凡客觀上足對人之生命、身體、安全構成威脅，具有危
    險性之兇器均屬之，且祇須行竊時攜帶此種具有危險性之兇
    器為已足，並不以攜帶之初有行兇之意圖為必要（最高法院
    79年臺上字第5253號判例足資參照）。查被告乙○○攜帶之
    尖嘴鉗1 支，為鐵製材質，有照片1 紙在卷可憑，且足供其
    持之行竊剪斷防竊標籤之用，足見其質地堅硬，依社會一般
    觀念均足以對人之生命、身體安全構成威脅，在客觀上顯然
    具有危險性，應屬兇器。是核被告所為係犯刑法第320 條第
    1 項竊盜罪及刑法第321 條第1 項第3 款之加重竊盜罪。其
    先後6 次行竊，犯意各別，行為互殊，為數罪，應予以分別
    論罪科刑。被告有如上開事實欄所記載之有期徒刑前案紀錄
    ，此有臺灣高等法院被告前案紀錄表附卷可稽，5 年以內再
    故意犯本件有期徒刑以上之罪，為累犯，爰依刑法第47條第
    1 規定加重其刑。爰審酌被告不思以正當方式取得財物，竟
    為圖一己之私，而竊取他人財物，造成他人財產上之損害，
    惟審酌其犯後態度尚佳、所造成之損害非鉅，且所竊得之贓
    物業經被害人領回，有贓物認領單在卷可稽，暨其犯罪之動
    機、手段、家境小康等一切情狀，分別量處如主文所示之刑
    ，併就拘役部分合併定其執行刑及諭知科罰金之折算標準。
    扣案尖嘴鉗1 支，係被告所撿拾，非被告所有，爰不另為沒
    收之諭知。
據上論結，依刑事訴訟法第452 條、第273 條之1 第1 項、第
299 條第1 項前段，刑法第320 條第1 項、第321 條第1 項第3
款、第47條第1 項、第41條第1 項前段、第51條第6 款，刑法施
行法第1 條之1 ，逕以簡易判決處刑如主文。
本案經檢察官劉穎芳到庭執行職務。
中　　華　　民　　國　　96　　年　　12　　月　　31　　日
                  刑事第七庭  法　官      李淑惠
以上正本證明與原本無異。
如不服本判決應於收受本判決後10日內向本院提出上訴書狀，並
應敘述具體理由，如未敘述上訴理由者，應於上訴期間屆滿後20
日內補提理由書狀於本院（均須按他造當事人之人數附繕本）「
切勿逕送上級法院」。
中　　華　　民　　國　　96　　年　　12　　月　　31　　日
　　　　　　　　　　　　　　  書記官      李玉霜
附錄本判決論罪之法條：
刑法第320 條第1 項
意圖為自己或第三人不法之所有，而竊取他人之動產者，為竊盜
罪，處5 年以下有期徒刑、拘役或500 元以下罰金。
刑法第321條第1項
犯竊盜罪而有左列情形之一者，處6月以上、5年以下有期徒刑：
一  於夜間侵入住宅或有人居住之建築物、船艦或隱匿其內而犯
    之者。
二  毀越門扇、牆垣或其他安全設備而犯之者。
三  攜帶兇器而犯之者。
四  結夥三人以上而犯之者。
五  乘火災、水災或其他災害之際而犯之者。
六  在車站或埠頭而犯之者。
附表：
┌──┬────┬──┬────────────────┐
│編號│竊得物品│數量│特徵                            │
├──┼────┼──┼────────────────┤
│1   │衣服    │1件 │女用，粉紅色                    │
├──┼────┼──┼────────────────┤
│2   │手提袋  │2個 │灰色帆布製、粉紅色人工皮製，價值│
│    │        │    │850元                           │
├──┼────┼──┼────────────────┤
│3   │短裙    │2件 │女用橄欖色綠及粉紅色各1件，價值 │
│    │        │    │750元                           │
├──┼────┼──┼────────────────┤
│4   │短褲    │2件 │女用牛仔褲，價值380元           │
├──┼────┼──┼────────────────┤
│5   │衣服    │1件 │女用，灰色，價值500元           │
│    ├────┼──┼────────────────┤
│    │手提袋  │1個 │黑色帆布製，價值300元           │
└──┴────┴──┴────────────────┘
